臺灣臺北地方法院民事裁定  
111年度家聲抗字第16號
抗  告  人  周秀芝  




相  對  人  曾義鈞  
上列當事人間聲請監護宣告事件（110年度監宣字第540號），相
對人聲請暫時處分，抗告人對本院於民國111年1月7日所為111年
度家暫字第6號裁定不服，提起抗告，本院合議庭裁定如下：
    主    文
原裁定廢棄。
相對人於原審之聲請駁回。
聲請及抗告程序費用由相對人負擔。
    理    由
一、相對人於原審聲請意旨略以：抗告人長期為失智症患者，近
    來日趨嚴重，已達受監護宣告之程度，為維護其利益，相對
    人已向本院聲請宣告抗告人為應受監護宣告之人，並經本院
    以110年度監宣字第540號監護宣告事件審理在案。因抗告人
    長子曾鉅荃於抗告人住院期間，慫恿抗告人或假藉其名義委
    託律師發律師函，誣指相對人竊取抗告人住處保險箱鑰匙，
    又於民國110年9月26日自行為抗告人辦理出院後，將抗告人
    安置在曾鉅荃家中，並禁止其餘子女探視，抗告人長女前於
    110年9、10月間唯一一次探視抗告人時，聽聞抗告人說曾鉅
    荃帶她去辦戶口和印鑑證明，為維護抗告人名下不動產，相
    對人依家事事件法第85條聲請准於本案監護宣告事件裁定確
    定前，禁止抗告人處分附表所示不動產等語。
二、原審裁定略以：抗告人目前與曾鉅荃同住，其餘兄弟姊妹無
    法探視，且相對人與曾鉅荃間因抗告人財產而有糾紛，為適
    當避免後續抗告人子女就抗告人之財產處分另起爭執，並顧
    及抗告人目前之財產，係為將來支付其本身照顧、醫療等費
    用所需，認有核發暫時處分之急迫性與必要性。
三、抗告意旨略以：附表所示不動產，已於110年11月2日在黃耀
    政事務所完成公證贈與作業（110年度北院民公正字第00171
    號），並於110年12月9日辦理完成移轉登記，故抗告人名下
    並無附表所示不動產，況抗告人係自願為附表所示不動產之
    贈與，此有公證書在卷可憑，是原裁定自應予廢棄。聲明：
    原裁定廢棄。程序費用及抗告費用均由相對人負擔。
四、按法院就已受理之家事非訟事件，除法律別有規定外，於本
    案裁定確定前，認有必要時，得依聲請或依職權命為適當之
    暫時處分。但關係人得處分之事項，非依其聲請，不得為之
    ；關係人為前項聲請時，應表明本案請求、應受暫時處分之
    事項及其事由，並就得處分之事項釋明暫時處分之事由，家
    事事件法第85條第1項、第2項定有明文。次按法院受理本法
    第164條第1項第1款監護宣告事件後，於為監護宣告或本案
    裁定確定前，得為下列之暫時處分：一、命關係人支付應受
    監護宣告人維持適當生活及醫療所需之各項必要費用。二、
    命關係人協助使受監護宣告人就醫所必要之一切行為。三、
    禁止關係人處分應受監護宣告人之財產。四、保存應受監護
    宣告人財產所必要之行為。五、其他法院認為適當之暫時性
    舉措。法院核發前項暫時處分，應審酌應受監護宣告人之最
    佳利益。家事非訟事件暫時處分類型及方法辦法第16條定有
    明文。又暫時處分，非有立即核發，不足以確保本案聲請之
    急迫情形者，不得核發，家事非訟事件暫時處分類型及方法
    辦法第4條亦有明文。衡諸暫時處分之立法本旨，係為因應
    本案裁定確定前之緊急狀況，避免本案請求不能或延滯實現
    所生之危害，是確保本案聲請之急迫性及必要性即為暫時處
    分之事由，應由聲請暫時處分之人，提出相當證據以釋明之
    。
五、經查，本件相對人聲請對抗告人監護宣告事件，現由本院以
    110年度監宣字第540號受理中，有索引卡查詢-單筆選擇當
    事人查詢列印單在卷可憑。而暫時處分之立法本旨，係為因
    應本案裁定確定前之緊急狀況，避免本案請求不能或延滯實
    現所生之危害等情所為之暫時性舉措。惟依上開家事非訟事
    件暫時處分類型及方法辦法第16條第1項第3、4款之規定，
    均係「禁止關係人處分『應受監護宣告人』之財產」、「保存
    『應受監護宣告人』財產所必要之行為」，而附表所示不動產
    於相對人於原審111年1月5日為本件聲請前，已於110年12月
    9日移轉登記為第三人曾逸弘所有，故系爭不動產已非為周
    秀芝名下，顯非屬應受監護宣告人周秀芝之財產，有附件所
    示不動產登記簿謄本在卷可憑，相對人就附表所示不動產逕
    為聲請暫時處分，難謂於法有據。況周秀芝表明係依其自由
    意願將附表所示不動產移轉予曾逸弘，而相對人僅係針對財
    產索爭，非為抗告人之利益等語（見抗告狀第3、4頁），而
    相對人亦未舉證證明抗告人周秀芝之財產有何遭不當挪移之
    具體事實，難認本件有何禁止處分之急迫性與必要性。從而
    ，相對人聲請本院就附表所示不動產禁止為讓與、設定負擔
    及其他一切處分行為，當屬無據，應予駁回，原裁定准相對
    人之聲請，尚有未洽。抗告意旨指摘原裁定不當，求予廢棄
    ，為有理由，應由本院予以廢棄，並駁回相對人於原審之聲
    請如主文第二項所示。
六、爰裁定如主文。　　
中　　華　　民　　國　　111  　年　　 5 　 月　　17   日
                家事法庭   審判長法  官  李莉苓         
                     
　　　　　　　　　　　　　　　   法  官  陳諾樺
                                
 　　　　　　　　　　　　　　　 法  官   陳伯均
正本係照原本作成。
本裁定除以適用法規顯有錯誤為理由，不得再抗告。如提起再抗
告，應於收受後10日內委任律師為訴訟代理人向本院提出再抗告
狀。並繳納再抗告費新台幣1,000元。　
中　　華　　民　　國　　111 　年　　5 　　月　　17　　日
                               書記官  劉文松
附表：周秀芝之不動產
編號 項目 1  臺北市○○區○○段○○段000000000○號建物 臺北市○○區○○段○○段000000000地號土地 (即門牌號碼臺北市○○區○○○路0段000巷00弄0號4樓房屋及坐落土地)